臺灣高等法院臺南分院刑事裁定
110年度聲再字第68號
聲  請  人  
即受處分人  吳慶雄



上列聲請人因違反毒品危害防制條例案件，對於本院110年度毒
抗字第257號，中華民國110年4月15日所為之第二審確定裁定（
原審案號：臺灣臺南地方法院110年度毒聲字第243號），聲請重
新審理，本院裁定如下：
    主  文
重新審理之聲請駁回。
    理  由
一、程序說明
　　本件聲請人吳慶雄聲請書狀敘明係「非常上訴」，聲請內容
    亦係針對本院110年度毒抗字第257號確定裁定提出非常上訴
    ，惟最高檢察署認聲請人上述書狀內容係針對本院確定裁定
    聲請不服，依毒品危害防制條例第20條之1第1項規定，應聲
    請原裁定確定法院重新審理，認聲請人係誤為聲請非常上訴
    ，故將聲請人書狀轉本院依法處理，本院據此分案依聲請重
    新審理程序審理，此合先敘明。
二、聲請重新審理意旨略以：聲請人即受處分人因施用毒品案件
    ，經臺灣臺南地方法院裁定入戒治處所施以強制戒治，並經
    本院以110年度毒抗字第257號裁定駁回聲請人之抗告確定。
    茲因法務部與衛福部共同研修之「有無繼續施用毒品傾向之
    評估標準」，就評分項目已有所調整，從寬認定，並於民國
    000年0月00日生效，原勒戒處所在該標準修正後，並未對被
    告重新進行評估，而是以修正之標準進行評估分數加減，如
    此粗糙方式。應違背此次修法之良善本意；另對聲請人之心
    理評估，也是僅詢問聲請人毒品施用之慣性問題，並非以客
    觀方式針對聲請人心理、生理、所處客觀環境而對聲請人為
    有利考量；尤其將有無接見及服用藥物列入評分範圍，但勒
    戒處所僅有一等親能會客，聲請人父母已往生，無人會客，
    但未婚妻與朋友均會固定來信鼓勵，且因患有HIV疾病，需
    長期服藥，此對聲請人不公平，又被告犯案時間為102年6月
    15日，於109年9月1日歸案，聲請人已逾八年未施用毒品，
    聲請人提出此一意見，卻未被評估之心理醫師採納，懇請重
    新依新標準評估被告是否有受強制戒治之必要云云。
三、按「觀察、勒戒及強制戒治之裁定確定後，有下列情形之一
    ，認為應不施以觀察、勒戒或強制戒治者，受觀察、勒戒或
    強制戒治處分之人，或其法定代理人、配偶，或檢察官得以
    書狀敘述理由，聲請原裁定確定法院重新審理：一、適用法
    規顯有錯誤，並足以影響裁定之結果者。二、原裁定所憑之
    證物已證明為偽造或變造者。三、原裁定所憑之證言、鑑定
    或通譯已證明其為虛偽者。四、參與原裁定之法官，或參與
    聲請之檢察官，因該案件犯職務上之罪，已經證明者。五、
    因發現確實之新證據足認受觀察、勒戒或強制戒治處分之人
    ，應不施以觀察、勒戒或強制戒治者。六、受觀察、勒戒或
    強制戒治處分之人，已證明其係被誣告者。」、「法院認為
    無重新審理之理由，或程序不合法者，應以裁定駁回之；認
    為有理由者，應重新審理，更為裁定。法院認為無理由裁定
    駁回聲請者，不得更以同一原因，聲請重新審理。」毒品危
    害防制條例第20條之1第1項、第4項，分別定有明文。
四、經查：
　㈠聲請人前因施用第一級毒品案件，經臺灣臺南地方法院（下
    稱原審法院）以109年度毒聲字第329號裁定送觀察、勒戒處
    所觀察、勒戒，觀察勒戒期間，經由法務部○○○○○○○○附設勒
    戒處所醫療人員評分結果，認有繼續施用毒品傾向，復經原
    審以110年度毒聲字第243號裁定令入戒治處所施以強制戒治
    ，聲請人不服，提起抗告，經本院以110年度毒抗字第257號
    裁定駁回聲請人之抗告；聲請人針對本院上述確定之110年
    度毒抗字第257號裁定聲請重新審理，復經本院認其聲請無
    理由，以110年度聲再字第50號裁定駁回其重新審理之聲請
    ，有原審及本院上述裁定影本在卷可查。
　㈡經核本院110年度聲再字第50號裁定，聲請人於該案之聲請意
    旨中稱：評估表中對服用藥物項目部分，因本人患有先天性
    免疫系統失調症（HIV），須長期服用藥物；「入所後家人
    是否訪視」項目，因聲請人父母已過世多年，未能至勒戒處
    所接見通信，將此列入評分項目，對其不公等項，核與本案
    之聲請意旨相同，應屬就同一事由再聲請重新審理，依前述
    說明，並非法所許，應依毒品危害防制條例第20條之1第4項
    規定予以駁回。又原確定裁定（本院110年度毒抗字第257號
    ）業就何以可依法務部○○○○○○○○附設勒戒處所依法務部於11
    0年3月26日以法矯字第11006001760號函修正實施之「有無
    繼續施用毒品傾向評估標準紀錄表」及「有無繼續施用毒品
    傾向評估標準說明手冊」，重新評估，於110年3月30日作成
    之「有無繼續施用毒品傾向證明書」，認定聲請人有繼續施
    用毒品傾向論述說明，另聲請人其餘聲請重新審理意旨，均
    未檢附任何事證，說明確定裁定具有毒品危害防制條例第20
    條之1第1項各款應重新審理之事由，均僅就勒戒處所之醫師
    依專業意見判斷製作之評估標準紀錄表，依憑己意而猶執前
    詞為相反主張，均無一與毒品危害防制條例第20條之1第1項
    所定之6款得聲請重新審理之事由有關，此部分重新審理聲
    請，亦無理由，應依同條例第20條之1第4項規定，予以駁回
    。
　㈢綜上，本件聲請人聲請重新審理，或屬對同一事由再為聲請
    ，或無毒品危害防制條例第20條之1第1項各款所定情形，其
    所為重新審理之聲請，應予駁回。
據上論斷，應依毒品危害防制條例第20條之1第4項，裁定如主文
。
中　　華　　民　　國　　110 　年　　5 　　月　　27　　日
                  刑事第六庭    審判長法  官  張瑛宗
                                      法  官  李秋瑩
                                      法  官  林坤志
以上正本證明與原本無異。
不得抗告。
　　　　　　　　　　　　　　　　　　　書記官  凌昇裕　　
中　　華　　民　　國　　110 　年　　5 　　月　　27　　日